臺灣高等法院刑事裁定
110年度侵抗字第12號
抗  告  人  
即  被  告  李勝智



選任辯護人  洪振庭律師
上列抗告人因妨害性自主案件，不服臺灣新北地方法院中華民國
110年5月18日裁定（110年度侵訴字第20號）所為延長羈押裁定
，提起抗告，本院裁定如下：
    主  文
抗告駁回。
    理  由
一、原裁定意旨略以：抗告人即被告甲○○（下稱被告）因涉犯妨
    害性自主案件，於民國110年2月23日訊問被告後，以其涉犯
    刑法第224條及第224條之1等加重強制猥褻等罪，犯罪嫌疑
    重大，並衡以被告曾因妨害性自主案件經法院判處罪刑，甫
    於108年5月23日執行完畢出監，有本院被告全國前案紀錄表
    在卷可佐，被告竟於109年12月22日再犯本案，且於警詢中
    稱其每日均會飲酒，對小孩有特別好奇，看到小孩都會有這
    樣行為等語，而有事實足認被告有反覆實施同一犯罪之虞，
    及被告所為對於社會危害程度，認被告有羈押之必要，依刑
    事訴訟法第101條之1第1項第2款規定裁定羈押，嗣羈押期間
    將屆滿，於110年5月18日訊問被告後，認羈押原因仍存，並
    有羈押必要，並審酌被告所為對於被害人、社會法益之侵害
    ，及羈押對於被告人身自由之限制，及無刑事訴訟法第107
    至109條羈押原因消滅，及亦無第114條不得羈押之情形，裁
    定自110年5月23日起，延長羈押2月等語。
二、抗告意旨略以：
（一）被告雖於偵查中對本案案情為相當陳述，因此遭法院認犯
      嫌重大，且有反覆實施同一犯罪之虞而有羈押原因裁定羈
      押，但羈押原因與羈押必要性為二事，應分別認定。縱然
      法院認被告有羈押原因，但被告對於本案客觀事實坦承不
      諱，且無逃亡、湮滅、偽造、變造證據之虞，實無羈押必
      要，應可改以其他對被告權利干預較輕微之強制處分，如
      具保、責付或限制住居等方式替代。　
（二）被告對於自己酒後衝動碰觸被害人2人下體之脫序行為，
      有相當悔意，並因羈押約8個多月，已生相當警惕，不會
      再輕易衝動行事而犯類似案件。本案事發後，被告立刻至
      被害人家中致歉，已取得被害人祖父原諒，另委託母親於
      110年1月11日至被告家道歉，贈送紅包賠禮道歉，也獲得
      被害人父親的諒解，顯見被告於犯後有相當悔意，警惕自
      己不會再犯，應無羈押之必要。
（三）被告家中尚有年邁父母，平日均賴被告照顧，而父親罹患
      攝護腺癌、失智，母親年邁無法照顧，過往均由被告照顧
      父親就醫，而父親罹患攝護腺癌，於105年9月18日住院、
      門診至今均未好轉，若被告持續羈押，將導致家人無法負
      擔龐大醫療支出，體力無法負荷，無異剝奪無辜第三人之
      生存權，原裁定未予審酌，顯有失當。
三、按被告經法官訊問後，認為犯下列各款之罪，其嫌疑重大，
    有事實足認為有反覆實行同一犯罪之虞，而有羈押之必要者
    ，得羈押之：二、刑法...第二百二十四條之強制猥褻罪、
    第二百二十四條之一之加重強制猥褻罪、...。」刑事訴訟
    法第101條之1第1項第2款定有明文。羈押之目的，在於確保
    刑事偵查、審判程序之完成及刑事執行之保全。依刑事訴訟
    法第101條第1項及第101條之2之規定，羈押被告之要件有四
    ：犯罪嫌疑重大，有法定之羈押事由，有羈押之必要（即非
    予羈押，顯難進行追訴、審判或執行），無同法第114條不
    得羈押被告之情形（最高法院106年度台抗字第1004號裁定
    意旨參照）。又刑事訴訟法第101條之1所定之預防性羈押，
    係因考慮該條所列各款犯罪，一般而言，對於他人生命、身
    體、財產有重大之侵害，對社會治安破壞甚鉅，而其犯罪性
    質，從實證之經驗而言，犯罪行為人大多有一而再、再而三
    反覆為之的傾向，故為避免此種犯罪型態之犯罪行為人，在
    同一社會環境條件下，再次興起犯罪之意念而再為同一之犯
    罪，因此透過拘束其身體自由之方式，避免其再犯，是法院
    依該條規定決定是否應予羈押時，並不須有積極證據，足認
    其確實準備或預備再為同一之犯罪，而僅須由其犯罪之歷程
    觀察，其於某種條件下已經多次犯下該條所列之罪行，而該
    某種條件，現在正存在於被告本身或其前犯罪之外在條件並
    未有明顯之改善，而可使人相信在此等環境下，被告有可能
    再為同一犯罪之危險，即可認定有反覆實施該條犯罪之虞（
    最高法院103年台抗字第39號刑事裁定意旨參照)。被告有無
    羈押之必要，法院自得就具體個案情節予以斟酌決定，如就
    客觀情事觀察，法院羈押裁定之目的與手段間衡量，並無明
    顯違反比例原則情形，即無違法或不當可言。法院對被告執
    行之羈押，本質上係為使訴訟程序得以順利進行或為保全證
    據或為保全對被告刑罰之執行之目的，而對被告所實施之剝
    奪人身自由之強制處分，是關於羈押與否之審查，其目的僅
    在判斷有無實施羈押強制處分之必要，並非認定被告有無犯
    罪之實體審判程序，不適用直接審理原則，相關證據只須達
    釋明之程度即可，而不必至確信之程度，故關於羈押之要件
    ，無須經嚴格證明，以經釋明得以自由證明為已足。又被告
    應否羈押，法院僅須審查被告犯罪嫌疑是否重大、有無羈押
    原因、以及有無賴羈押以保全偵審或執行之必要，由法院就
    具體個案情節予以斟酌決定。關於羈押之原因及必要性，得
    否以具保、責付、限制住居替代羈押，均屬事實審法院得自
    由裁量、判斷之職權，苟其此項裁量、判斷，並不悖乎通常
    一般人日常生活之經驗法則或論理法則，且就客觀情事觀察
    ，法院許可羈押之裁定或延長羈押之裁定，在目的與手段間
    之衡量並無明顯違反比例原則情形，即無違法或不當可言，
    而不得任意指摘其為違法。
四、經查： 　　　　
（一）被告犯罪嫌疑重大：
      原裁定羈押被告之意旨以被告明知其鄰居A男為患有中度
      身心障礙之未成年人，B男為未滿14歲之未成年人，於109
      年12月22日6時10分許，見A、B男一同返家，竟基於加重
      強制猥褻之犯意，侵入A、B男居住之公寓樓梯間內利用A
      、B男在住處門口持鑰匙欲開門之際，先將A男雙手強壓於
      背後，致A男頭部撞擊鐵門，不顧B男在旁閃躲、抗拒，違
      反A、B男之意願，強行撫摸猥褻A、B男生殖器8、9下，認
      被告涉犯成年人對少年犯刑法224條之強制猥褻罪及同法
      第224條之1之加重猥褻罪，被告於偵查中坦承犯行，於原
      審訊問時雖坦承撫摸A男生殖器，但稱僅有摸1下，沒有強
      制行為，應僅構成性騷擾，否認強制猥褻犯行。惟被告上
      開犯行，業據證人即被害人A、B男於警詢供述明確，復有
      案發地點、被告住處及監視器畫面翻拍照片、戶政資料、
      中華民國身心障礙證明及新北市政府警察局婦幼警察隊職
      務報告等在卷可按，足認被告犯兒童及少年福利與權益保
      障法第112條第1項、刑法第224條之成年人故意對少年犯
      強制猥褻罪，及犯刑法第224條之1、第222條之加重強制
      猥褻罪之犯罪嫌疑重大。
（二）被告有刑事訴訟法第101條之1第1項第2、4款規定之預防
      性羈押原因存在，且無刑事訴訟法第114條不得駁回其具
      保聲請之情形存在：
      查被告前曾於102年間涉犯刑法第224條之1加重強制猥褻
      罪，經判決有罪，入監執行，於108年5月23日縮短刑期執
      行完畢出監，有本院被告前案紀錄表，及本院104年度侵
      上訴字第206號判決在卷可按（見本院卷第23頁），本案
      亦因被告涉嫌尾隨中度身心障礙且未成年之A童，及未滿1
      4歲之B童進入住處樓梯間，而生本案強制猥褻A、B童等犯
      行，亦有上述事證可佐，有事實足認被告確有反覆實行刑
      法第224條、第224條之1強制猥褻罪及加重強制猥褻罪行
      為之虞，被告有刑事訴訟法第101條之1第1項第2款規定預
      防性羈押之原因存在，可堪認定，且被告並無刑事訴訟法
      第114條不得羈押之事由。
（三）被告有羈押之必要：
      茲審酌被告行為嚴重危害社會治安，被告住所在被害人A
      、B男住處對面，在被告自身及生活環境未改變之狀況下
      ，被告極可能有再為同一犯罪之危險；復權衡國家刑事司
      法權之有效行使、社會秩序及公共利益、被告人身自由之
      私益及防禦權受限制之程度，與若僅命被告具保、責付或
      限制住居等侵害較小之手段，不足以確保後續審判或執行
      程序之順利進行，依目前訴訟進程觀之，被告確有羈押之
      必要。
（四）抗告意旨雖以前詞置辯，惟預防性羈押規定之主要目的，
      在於防止被告再犯，防衛社會安全，並非認定被告有無犯
      罪或犯罪過程之實體審判程序，而本件被告有反覆實施犯
      罪之可能，已如前述，被告日後是否有反覆實行犯罪之虞
      ，並非僅依憑被告是否坦承客觀事實為判斷標準，且依被
      告於原審訊問時之供述歷程觀察，僅坦承部分行為，否認
      有強制犯行，酒後觸摸被害人2人下體之脫序行為，僅違
      反性騷擾防治法，期間反覆其詞，避重就輕，顯無認錯反
      省己非，在客觀環境未改變之前提下，自有反覆實行同一
      犯罪之可能。抗告意旨謂原審以被告於偵查中就案情為相
      當陳述，即遭法院認為犯罪嫌疑重大，且有反覆實行之虞
      而羈押，並以被告僅有羈押原因，惡性非重大，已坦認客
      觀事實，無逃亡亦無湮滅、偽造證據之虞，應無羈押之必
      要云云，顯不足採。此外，原裁定業已敘明考量被告所涉
      妨害性自主案件罪嫌重大，對被害人及社會秩序危害程度
      ，並審酌被告於警、偵訊中所陳之生活習慣，及被告個人
      之精神、身心狀態等，認有事實足認被告確有反覆實行同
      一犯罪之虞，尚無從以具保、責付或限制住居等方式排除
      被告有反覆實行同一犯罪之虞之可能性。縱然被告確有家
      庭、經濟狀況，及犯後致歉、致贈紅包和解金獲得被害人
      家人諒解等情，亦難降低上開風險而得以具保、責付、限
      制住居等方式替代羈押，抗告意旨所指各節，均非可採。
五、綜上所述，原裁定已敘明被告犯罪嫌疑重大，且有事實足認
    有反覆實行強制猥褻之同一犯罪之虞，羈押之原因仍存，並
    有羈押必要，而裁定延長羈押，已權衡國家刑事司法權之有
    效行使、社會秩序及公共利益、被告人身自由之私益及防禦
    權受限制之程度，核屬於法有據，亦無違反經驗法則、論理
    法則及比例原則，所為裁定，並無違誤。被告既無刑事訴訟
    法第114條各款所列其他不得駁回具保聲請停止羈押之情事
    ；抗告意旨所指各節，或係就法院得依職權裁量之事項有所
    爭執，或不足以推翻原審裁定之適法性，揆之首揭說明，本
    件抗告為無理由，應予駁回。
六、據上論斷，應依刑事訴訟法第412 條，裁定如主文。
中　　華　　民　　國　　110 　年　　7 　　月　　20　　日
                  刑事第十四庭  審判長法　官  黃斯偉
                                      法　官  許泰誠
                                      法　官  程克琳
以上正本證明與原本無異。
不得再抗告。
                                      書記官  劉靜慧
中　　華　　民　　國　　110 　年　　7 　　月　　20　　日